臺灣桃園地方法院刑事判決
111年度審易字第1299號
公  訴  人  臺灣桃園地方檢察署檢察官 
被      告  鄭翔宇



上列被告因竊盜案件，經檢察官提起公訴（111年度偵字第3061
號、第4062號、第20372號），本院判決如下：
    主  文
鄭翔宇侵入住宅竊盜，處有期徒刑陸月，如易科罰金以新台幣壹
仟元折算壹日，未扣案之犯罪所得即短服肆件、長褲壹件（價值
新臺幣3,500元）均沒收，於全部或一部不能沒收或不宜執行沒
收時，追徵其價額。又侵入住宅竊盜，處有期徒刑陸月，如易科
罰金以新台幣壹仟元折算壹日，未扣案之犯罪所得即黑色運動內
衣壹件（價值新臺幣1,100元）沒收，於全部或一部不能沒收或
不宜執行沒收時，追徵其價額。又竊盜，處拘役伍拾日，如易科
罰金以新台幣壹仟元折算壹日，未扣案之犯罪所得即後背包壹個
、綠色小錢包壹個、新臺幣貳仟伍佰玖拾伍元沒收，於全部或一
部不能沒收或不宜執行沒收時，追徵其價額。又竊盜，處拘役參
拾日，如易科罰金以新臺幣壹仟元折算壹日，未扣案之犯罪所得
即變壓器壹個沒收，於全部或一部不能沒收或不宜執行沒收時，
追徵其價額。有期徒刑部分應執行有期徒刑拾月，拘役部分應執
行拘役柒拾日，如易科罰金均以新台幣壹仟元折算壹日。
    事  實
一、鄭翔宇意圖為自己不法之所有，基於竊盜之犯意，分別為下
    列行為：
　㈠鄭翔宇於民國110年9月14日上午10時9分許，徒步前往並侵入
    位於桃園市○○區○○路000號柏德社區A棟內，再於同日上午10
    時9分許起至同日上午10時22分許止，經由樓梯間搭乘電梯
    至位於10樓頂樓之晾衣場內，徒手竊取李承庭晾曬該處之4
    件短服及1件長褲（價值約新臺幣【下同】3,500元），得手
    後據為己有，旋即逃離現場。嗣李承庭發現上揭衣褲遭竊後
    報警處理，經警調閱監視器錄影畫面，始循線查悉上情。
　㈡鄭翔宇於110年9月14日上午10時34分許，徒步前往並侵入位
    於桃園市○○區○○路000號柏德社區C棟內，再於同日上午10時
    36分許起至同日上午10時37分許止，經由樓梯間搭乘電梯至
    位於頂樓之晾衣場內，徒手竊取王心言晾曬該處之黑色運動
    內衣1件（價值約1,100元），得手後據為己有，旋即騎乘車
    牌號碼000-000號普通重型機車逃離現場。嗣王心言發現前
    揭內衣遭竊後報警處理，經警調閱監視器錄影畫面，始循線
    查悉上情。
　㈢鄭翔宇於110年10月3日上午6時41分許，徒步行經桃園市○○區
    ○○路○○00號前，見黃玉花停放該處之車牌號碼00-0000號自
    用小客貨車之副駕駛座車窗未關，且副駕駛座上置放後背包
    1個（內有身分證及駕照各1張、行車執照1張、中國信託銀
    行金融卡1張、中油會員卡1張、全聯會員卡1張、全國加油
    站會員卡1張、icash卡1張、水晶手鍊3串、戒指1只、筆記
    本1本、智慧型手機1支、綠色小錢包及其內之現金2,152元
    ），認有機可乘，竟徒手竊取該後背包，得手後據為己有，
    旋即逃離現場。嗣黃玉花發現上開後背包遭竊後報警處理，
    經警調閱監視器錄影畫面，始循線查悉上情。
　㈣鄭翔宇於111年2月16日上午10時10分許，騎乘車牌號碼000-0
    00號輕型機車，前往林正國所經營位於桃園市○○區○○○路0號
    之「為愛爪狂娃娃機店」內，徒手竊取大門上方之變壓器1
    個（價值350元），得手後據為己有，旋即騎乘上開輕型機
    車逃離現場。嗣林正國發現前開變壓器遭竊後報警處理，經
    警調閱監視器錄影畫面，始循線查悉上情。
二、案經黃玉花、林正國分別訴由桃園市政府警察局中壢分局、
    桃園分局及桃園市政府警察局中壢分局移送臺灣桃園地方法
    院檢察署檢察官偵查起訴。
    理  由
壹、證據能力：
一、按被告以外之人於審判外之言詞或書面陳述，除法律有規定者外，不得作為證據。又被告以外之人於審判外之陳述，雖不符前4條之規定，而經當事人於審判程序同意作為證據，法院審酌該言詞陳述或書面陳述作成時之情況，認為適當者，亦得為證據。當事人、代理人或辯護人於法院調查證據時，知有第159條第1項不得為證據之情形，而未於言詞辯論終結前聲明異議者，視為有前項同意，刑事訴訟法159條第1 項、第159條之5分別定有明文。查證人李承庭、王心言、黃玉花、林正國、鍾季彬、鍾仁華於警詢時之陳述，固係審判外之陳述而屬傳聞證據，惟被告就上開審判外之陳述，於本院審理中，知有該項證據，未曾於言詞辯論終結前聲明異議，而本院審酌該等證人陳述作成時之情況，並無違法取證及證明力過低之瑕疵，亦認以之作為證據為適當，依前揭規定說明，自有證據能力。
二、卷內監視器錄影畫面翻拍照片，均屬以機械之方式所存之影
    像再予忠實列印，並非依憑人之記憶再加以轉述而得，並非
    供述證據，並無傳聞證據排除法則之適用（最高法院98年度
    台上字第6574號判決意旨參照），該等照片均有證據能力。
    另本件認定事實所引用之卷內其餘卷證資料，並無證據證明
    係公務員違背法定程序所取得，被告於審判程序中復未於言
    詞辯論終結前表示異議，且卷內之文書證據，亦無刑事訴訟
    法第159條之4之顯有不可信之情況與不得作為證據之情形，
    則依刑事訴訟法第159條之5之規定，本件認定事實所引用之
    所有文書證據，均有證據能力，合先敘明。
貳、實體部分：
一、訊據被告鄭翔宇對於上開事實坦承不諱，核與證人李承庭、王心言、黃玉花、林正國、鍾季彬、鍾仁華分別於警詢中之證詞相符，復有監視器錄影畫面翻拍照片、車輛詳細資料報表、桃園市政府警察局中壢分局扣押筆錄、扣押物品目錄表、扣押物品收據、贓物認領保管單附卷足參，是本件事證明確，被告上揭犯行，已堪認定，應予依法論科。
二、按刑法第321條第1項第1款所謂「住宅」，乃指人類日常居
    住之場所而言，公寓、大樓均屬之；至公寓、大樓之樓梯間
    、電梯間或頂樓，就公寓、大樓之整體而言，為該公寓、大
    樓之一部分，而與該公寓、大樓有密切不可分之關係，故侵
    入公寓、大樓之樓梯間、電梯間、頂樓，難謂無同時妨害居
    住安全之情形。又住宅屬建築物之一種，指人類日常住居生
    活作息之場所言。是供人日常生活起居作息之「建築物」中
    ，縱內部又配置晾曬衣物用途之處所。惟就整體觀察，與生
    活起居有密切關聯，自應認該處所仍為住宅之一部分；屋頂
    之陽台，當亦包括在內（最高法院76年度台上字第2972號判
    例、82年度台上字第1809號判決意旨參照）。查被告如事實
    欄一㈠、㈡所示犯行，均係徒步進入桃園市○○區○○路000號柏
    德社區有人居住之住宅大樓1樓，搭乘電梯及經由樓梯間前
    往大樓10樓陽台晒衣場行竊，被告行竊之處所係該大樓住戶
    日常生活起居場所之一部分，與該大樓住宅具有密切不可分
    之關係，應屬該大樓住宅之一部分，依上說明，自屬侵入住
    宅之行為。
三、核被告如事實欄一㈠、㈡所為，均係犯刑法第321條第1項第1
    款之侵入住宅竊盜罪，如事實欄一㈢、㈣所為，均係犯刑法第
    320條第1項之竊盜罪。被告如事實欄一㈠、㈡、㈢、㈣各犯行，
    犯意各別、行為互殊，應分論併罰之。按最高法院刑事大法
    庭110年度台上大字第5660號裁定意旨「被告構成累犯之事
    實及應加重其刑之事項，均應由檢察官主張並具體指出證明
    之方法後，經法院踐行調查、辯論程序，方得作為
　　論以累犯及是否加重其刑之裁判基礎。」等語。本件起訴書
    並未載明被告構成累犯之事實，且公訴人亦未提出該項事實
    ，再依卷附台灣高等法院被告前案紀錄表，被告構成累犯之
    前科之罪名係施用第一級、第二級毒品罪，其罪名與罪質俱
    與本罪不同，依司法院大法官釋字第775號解釋及最高法院
    刑事大法庭110年度台上大字第5660號裁定意旨為個案情節
    審酌後，此部分無庸依刑法第47條第1 項規定加重其刑。
　　爰審酌被告之犯罪手段、犯罪所得財物價值、被告於本案前
    後犯有多項竊盜罪（有臺灣高等法院被告前案紀錄表可稽）
    之素行等一切情狀，量處如主文所示之刑，並分別就有期徒
    刑、拘役刑部分定其應執行之刑，且諭知易科罰金之折算標
    準。至未扣案之被告四次竊盜所得即短服4件、長褲1件（價
    值合計現金3,500元）、黑色運動內衣1件（價值現金1,100
    元）、後背包1個、綠色小錢包1個、現金2,595元、變壓器1
    個（價值現金350元），均應依刑法第38條之1第1項前段、
    第3項之規定，在被告各該次犯罪項下宣告沒收，於全部或
    一部不能沒收或不宜執行沒收時，追徵其價額。被告如事實
    欄一㈢之犯罪所得即身分證及駕照各1張、行車執照1張、中
    國信託銀行金融卡1張、中油會員卡1張、全聯會員卡1張、
    全國加油站會員卡1張、icash卡1張、水晶手鍊3串、戒指1
    只、筆記本1本、智慧型手機1支，已經警發還告訴人黃玉花
    ，有贓物認領保管單附卷可佐，不得諭知沒收及追徵價額。
據上論斷，應依刑事訴訟法第299條第1項前段，刑法第320條第1
項、第321條第1項第1款、第51條第5款、第6款、第41條第1項前
段、第8項、第38條之1第1項前段、第3項，刑法施行法第1條之1
第1項，判決如主文。
本案由檢察官楊朝森提起公訴，經檢察官張建偉到庭執行職務。
中　　華　　民　　國　　111 　年　　10　　月　　6 　　日
　　　　　　　　　刑事審查庭  法  官  曾雨明
以上正本證明與原本無異。
如不服本判決應於收受判決後20日內向本院提出上訴書狀，並應
敘述具體理由。其未敘述上訴理由者，應於上訴期間屆滿後20日
內向本院補提理由書(均須按他造當事人之人數附繕本)「切勿逕
送上級法院」。
                              書記官  沈詩婷
中　　華　　民　　國　　110 　年　　10　　月　　7 　　日
附錄本案論罪科刑法條：
中華民國刑法第320條
意圖為自己或第三人不法之所有，而竊取他人之動產者，為竊盜
罪，處 5 年以下有期徒刑、拘役或 50 萬元以下罰金。
意圖為自己或第三人不法之利益，而竊佔他人之不動產者，依前
項之規定處斷。
前二項之未遂犯罰之。

中華民國刑法第321條
犯前條第 1 項、第 2 項之罪而有下列情形之一者，處 6 月以
上 5 年以下有期徒刑，得併科 50 萬元以下罰金：
一、侵入住宅或有人居住之建築物、船艦或隱匿其內而犯之。
二、毀越門窗、牆垣或其他安全設備而犯之。
三、攜帶兇器而犯之。
四、結夥三人以上而犯之。
五、乘火災、水災或其他災害之際而犯之。
六、在車站、港埠、航空站或其他供水、陸、空公眾運輸之舟、
    車、航空機內而犯之。
前項之未遂犯罰之。